【裁判字號】    89,易,1286
【裁判日期】    890428
【裁判案由】    賭博
【裁判全文】
臺灣高雄地方法院刑事判決                        八十九年度易字第一二八六號
    公  訴  人  臺灣高雄地方法院檢察署檢察官
    被      告  戊○○
    右  一  人
    選任辯護人  呂郁斌
    被      告  丁○○○
    被      告  丙○○
    被      告  庚○○
    被      告  甲○○
    被      告  己○○
右列被告等因賭博案件，經檢察官提起公訴（八十八年度偵字第二一五三二號），本
院判決如左：
    主  文
戊○○、丁○○○、丙○○、庚○○、甲○○共同以賭博為常業，戊○○處有期徒刑
陸月，如易科罰金以參佰元折算壹日；丁○○○、丙○○、庚○○、甲○○各處有期
徒刑伍月，如易科罰金均以參佰元折算壹日。如附表所示電動賭博機具陸拾伍台、現
金新台幣壹萬伍仟肆佰元、寄分卡壹佰肆拾伍張（壹仟分者肆拾貳張、伍佰分者參拾
張、壹佰分者柒拾參張），均沒收。
己○○在公共場所賭博財物，處罰金伍仟元，如易服勞役，以參佰元折算壹日，賭博
所得新台幣陸仟元沒收。
    事  實
一、戊○○意圖營利，自民國八十八年五月間起，在高雄縣岡山鎮○○路一號公眾得
    出入之場所，開設大友遊藝場，擺設如附表所示七靶射擊等電動賭博機具共計六
    十五台，並自八十八年八月間起，以月薪新台幣（下同）一萬五千元至二萬五千
    元，僱用與其有犯意聯絡之丙○○、庚○○、甲○○及丁○○○，由丙○○、庚○○擔任負責為賭客開分、洗分及兌換賭資之服務員、甲○○則擔任現場管理及
    招呼客人之經理、丁○○○則負責兌換賭客打玩電動賭博機具贏得之現金之工作
    ，而共同與不特定之顧客睹博財物，渠等並均賴以為生，以之為常業；其賭博方
    式，係由賭客繳付現金，依上述各電動賭博機具之開分比率在電動賭博機具上兌
    開分數，以該分數在機具上押注，藉由電子程式決定偶然之輸贏，賭玩後再輾轉
    依機具上顯示之分數，由丙○○、庚○○依該機具之開分比率，折算出賭客贏得
    之分數後，交付與贏得之分數相符數額之寄分卡（即再玩卡）予賭客，再透過丙○○、庚○○、甲○○之指示或賭客直接與丁○○○接洽之方式，將前開寄分卡
    交予丁○○○，丁○○○則兌換得與贏得之分數同額之現金予賭客。嗣於八十八
    年八月二十五日晚上九時十分許，賭客己○○在該店賭玩七靶射擊電動賭博機具
    完畢，經庚○○計換出應贏得六千元，並交付每張一千分之寄分卡六張交予己○○，己○○隨即持該六張寄分卡向當時在櫃檯旁之丁○○○兌換贏得之賭金，丁○○○並將賭金六千元兌予己○○，適為埋伏之警員當場逮獲，除在己○○身上
    扣得上開兌換之六千元賭金及丁○○○身上扣得前開己○○交付之六張寄分卡外
    ，並即查扣如附表所示之電動賭博機具六十五台、庚○○身上霹靂包內收取賭客
    開分時交付之賭資一萬四千八百元、丙○○身上霹靂包內收取賭客開分時交付之
    賭資六百元及供賭博犯罪所用之寄分卡一百三十九張（一千分者三十六張、五百
    分者三十張、十百分者七十三張）。
三、案經高雄縣警察局岡山分局報請台灣高雄地方法院檢察署檢察官偵查起訴。
    理  由
一、訊據被告戊○○對於右揭時地開設大友遊藝場，擺設右揭電動賭博機具供人打玩
    ，並僱用被告丙○○及庚○○擔任服務員、僱用被告甲○○擔任現場管理及招呼
    客人之經理等情，以及被告丙○○、庚○○、甲○○對右揭受僱於被告戊○○而
    在大友遊藝場擔任服務員、經理等情，而被告丁○○○、己○○則對右開被告己○○交付六張各一千分之寄分卡予被告丁○○○，而被告丁○○○交付六千元之
    現金予被告己○○等情，固均為坦承，惟均矢口否認犯行，被告戊○○、丙○○
    、庚○○及甲○○均辯稱大友遊藝場並無賭博行為，打玩電動機具之客人若不繼
    續打玩，則僅得以打玩贏得之分數換發寄分卡，供下次繼續開分打玩之用，並非
    有以贏得之分數兌換現金之情事，且被告丁○○○係打玩電動機具之客人，並非
    該遊藝場之員工云云，被告丁○○○除辯稱其僅係在該遊藝場打玩電動機具之客
    人云云外，並與被告己○○均以當時被告丁○○○係以六千元向被告己○○購買
    前開六張各一千分之寄分卡，並非兌換賭金云云置辯。經查：
    (1)被告丁○○○原於警訊時即陳稱：伊以月薪二萬元受雇於大友遊藝場，客人以
      店內擺設之機台贏得之再玩卡，只能向伊兌換現金，且只兌換予熟客，遭警查
      獲之時伊係兌換六千元予被告己○○等語，被告庚○○亦原於警訊時陳稱：被
      告己○○透過伊為其在打玩之電動機具上開分、洗分，伊在為被告己○○洗分
      並計算贏得之分數後，拿寄分卡予被告己○○，其遂持該寄分卡向被告丁○○○兌換現金等語，而被告己○○則原迭於警訊、偵訊及本院第一次訊問時均陳
      稱：伊於八十八年八月二十五日晚上至大友遊藝場打玩七靶射擊電動機具，贏
      得六千分，由該遊藝場之女店員洗分後，拿再玩卡予伊，伊因先前二次至該遊
      藝場時，曾見客人向被告丁○○○兌換現金，伊遂持該再玩卡交予被告丁○○○，其就兌換六千元予伊等語（上開偵訊及審理中所言，見偵查卷第九十六頁
      、本院八十九年三月三十日訊問筆錄），再證人即當日查獲之警員壬○○業證
      稱：伊由股長郭永森帶領，二組六人至大友遊藝場埋伏觀察二天，伊曾佯為客
      人進入該遊藝場內觀察，該遊藝場係一、二樓，被告丁○○○都在一、二樓遊
      蕩，若客人要兌換贏得之賭金，就會拿洗分之店員所交付之再玩卡向被告丁○○○換錢，伊尚曾見客人向洗分之店員詢問如何兌換賭金，店員就會指示向被
      告丁○○○兌換，八十八年八月二十五日晚上九時十分許，伊在被告己○○旁
      佯裝打玩機台，發現被告己○○贏六千分，並叫洗分之店員洗分後，店員交給
      其六張再玩卡，被告己○○遂至當時在櫃台左前方處之被告丁○○○那邊，將
      再玩卡交予被告丁○○○，雙方約聊了一分鐘後，被告丁○○○拿六千元交給
      被告己○○，伊見狀即馬上出面逮捕等語，而證人即同為當日查獲之警員辛○○除就查獲過程，亦陳稱與上揭壬○○所稱情節相符之證詞外，尚證稱：伊在
      佯裝為客人時，曾問過該店內之洗分人員找誰兌換贏得之賭金，其就指示去找
      被告丁○○○等語至明（上開證人壬○○及辛○○之證述，見本院八十九年三
      月三十日訊問筆錄），復有如事實欄所載查扣得如附表所示之電動賭博機具六
      十五台、被告庚○○身上霹靂包內收取賭客開分時交付之賭資一萬四千八百元
      、被告丙○○身上霹靂包內收取賭客開分時交付之賭資六百元及寄分卡一百四
      十五張（一千分者四十二張、五百分者三十張、十百分者七十三張，又前開一
      千分者包含被告己○○持向被告丁○○○兌換賭金之六張一千分之寄分卡在內
      ）足資佐證。
    (2)查被告丁○○○雖嗣翻稱其非大友遊藝場之員工，僅係打玩電動機具之客人，
      且會以九折之價錢收購客人之寄分卡供己打玩云云，而被告己○○亦翻異前詞
      ，復辯稱係將前揭六張一千分之寄分卡賣予被告丁○○○云云，然查被告己○○係以前開與打玩電動機具贏得之六千分相同數額之六張一千分之寄分卡，向
      被告丁○○○換得六千元現金之情，為被告丁○○○與己○○坦認在卷，則雙
      方係以相同之金錢換取相同數額之寄分卡，並無所謂以九折之價錢購買之情，
      應至為明顯，從而，除足認被告丁○○○、己○○嗣後翻異之詞，應係卸責推
      諉之詞，不足為信外，參以前揭證人壬○○及辛○○證稱該大友遊藝場之員工
      尚會指示客人向被告丁○○○兌換打玩電動機台贏得之賭金之情形，則按若非
      身為該遊藝場之負責人即被告戊○○以及負責管理該遊藝場之經理即被告乙○○之授意允准，店員豈會知道指示客人得向被告丁○○○兌換打玩電動機台贏
      得之賭金，以及豈敢干冒觸犯法紀私下任意引介客人向被告丁○○○兌換賭金
      而不畏遭開除，反之被告丁○○○又豈容被允許在該遊藝場內任意為兌換賭金
      予客人，而徒置該遊藝場隨時陷於觸法之虞等情綜合以觀，大友遊藝場有以擺
      設之電動機台與不特定人進行賭博，而被告己○○係藉大友遊藝場擺設之電動
      機台進行賭博行為之情事，實至為臻明確，殊不容被告五人推諉之理。
    (3)據上所述，被告戊○○、丁○○○、丙○○、庚○○、甲○○及己○○所辯云
      云，無非事後卸責之詞，不足採信。事證明確，被告犯行均洵堪認定。
三、按刑法第二百六十七條所謂以賭博為常業，係指以賭博營生者而言（司法院院解
    字第三九六二號解釋意旨參照），又刑法上所謂常業犯乃以同一犯罪行為之意思
    反覆為之而成立，且不以藉該業為唯一生存者為必要，縱令尚有其他職業，亦無
    礙成立常業罪（最高法院十九年上字第二０三號判例、七十四年度台上字第六五
    五一號判決意旨參照）。被告戊○○坦承當時除經營大友遊藝場，而丙○○、庚○○、甲○○亦均坦認當時除受雇於大友遊藝場外，渠等均無其他工作等語（見
    本院八十九年四月十三日審判筆錄），且依其所擺設之電動賭博機具數量高達六
    十五台之情形，亦足徵係恃為生活之資，從而，衡諸上開解釋意旨，被告戊○○
    、丁○○○、丙○○、庚○○、甲○○既有賴擺設電動賭博機具為業之意思，並
    有擺設電動賭博機具之事實，則已該當常業罪之構成要件。核被告戊○○、丁○○○、丙○○、庚○○、甲○○所為，係犯刑法第二百六十七條之常業賭博罪；
    另被告己○○所為，係犯刑法第二百六十六條第一項前段之賭博罪。被告戊○○
    、丁○○○、丙○○、庚○○、甲○○就上開犯行間，互有犯意之聯絡及行為之
    分擔，應為共同正犯。審酌被告戊○○、丁○○○、丙○○、庚○○、甲○○均
    因一時貪念，擺設電動賭博機具牟利，而被告己○○亦係基於一時貪利，而為賭
    博行為，致罹刑章，並參以同案被告戊○○係居於主導地位，而被告丁○○○、
    丙○○、庚○○、甲○○均係受僱於被告戊○○而共同經營，情節較輕，並參酌
    被告犯後猶均否認犯行，犯後態度難認良好等一切情狀，爰分別量處如主文所示
    之刑，並就被告戊○○、丁○○○、丙○○、庚○○、甲○○之部分均諭知易科
    罰金之折算標準、就被告己○○之部分諭知易服勞役之折算標準。再遭查扣如附
    表所示之電動賭博機具六十五台，係當場賭博之器具，應依刑法第二百六十六條
    第二項之規定予以宣告沒收；另前開扣案之寄分卡一百四十五張，係被告戊○○
    、丁○○○、丙○○、庚○○、甲○○共同所有供渠等賭博犯罪所用之物，又被
    告庚○○身上霹靂包內查獲之一萬四千八百元以及被告丙○○身上霹靂包內查獲
    之之六百元，均係賭客開分時所交付之金錢，業為被告丙○○、庚○○坦認在卷
    ，亦堪認係渠等賭博犯罪所得之物，再前揭於被告己○○身上查獲之賭金六千元
    ，係被告己○○賭博所得之物，故均應依刑法第三十八條第一項第二款、第三款
    規定，併予宣告沒收。至於被告丁○○○身上遭查獲之二萬三千三百元，訊之被
    告堅詞並非賭博所得等語，且亦查無其他積極證據足證該筆金錢確係賭博犯罪所
    得，爰不併予宣告沒收，附此敘明。
據上論斷，應依刑事訴訟法第二百九十九條第一項前段，刑法第二十八條、第二百六
十六條第一項、第二項、第二百六十七條、第四十一條、第四十二條第二項、第三十
八條第一項第二款、第三款，罰金罰鍰提高標準條例第一條前段、第二條，判決如主
文。
本案經檢察官朱秋菊到庭執行職務。
中      華      民      國    八十九    年      四      月    二十八    日
                                  臺灣高雄地方法院刑事第二庭
                                      法  官    陳  威  龍
右正本證明與原本無異。
如不服本判決，應於判決送達後十日內，向本院提出上訴狀。
                                      書記官    林  雯  琪
中      華      民      國    八十九    年      五      月      一      日
附錄論罪法條：
刑法第二百六十六條第一項：
在公共場所或公眾得出入之場所賭博財物者，處一千元以下罰金，但以供人暫時娛樂
之物為賭博者，不在此限。
刑法第二百六十七條：
以賭博為常業者，處二年以下有期徒刑，得併科一千元以下罰金。


司法院資訊處製作；財團法人民間司法改革基金會備份。
